# 如何检查被审计单位的潜在未披露司法纠纷

提问人：风流宁采臣 时间：2013-12-25 14:29:24
如何检查被审计单位的潜在未披露司法纠纷？企业受到起诉一般会收到什么文件，起诉书？法院通知？
法院是不是立案的时候才会给被告单位书面通知？ 法院立案的时候需不需要原被告单位缴纳保证金，预付诉讼费等？
去哪里能查到最准确的企业司法纠纷信息呢？ 等等，现在是一头雾水啊，请高手指点

回答人：chenyiwei
在或有事项的审计程序表中都会包含一些旨在发现未披露或有事项的程序，如律师函证等。你先看看这些常规程序。如果此问题属于特别风险领域，那么就需要根据被审计单位的具体情况自行拟定追加的审计程序了。